【裁判字號】    97,裁,370
【裁判日期】    970110
【裁判案由】    職業災害勞工保護法
【裁判全文】
最  高  行  政  法  院  裁  定
                                     97年度裁字第00370號
上  訴  人  甲○○
                          送達代收人  乙○○
                          義市○○路301號
被 上訴 人  勞工保險局
代  表  人  丙○○
上列當事人間職業災害勞工保護法事件，上訴人對於中華民國96
年5月3日臺北高等行政法院95年度訴字第2867號判決，提起上訴
，本院裁定如下：
    主  文
上訴駁回。
上訴審訴訟費用由上訴人負擔。
    理  由
一、按對於高等行政法院判決之上訴，非以其違背法令為理由，
    不得為之，行政訴訟法第242條定有明文。依同法第243條第
    1項規定，判決不適用法規或適用不當者，為違背法令；而
    判決有同條第2項所列各款情形之一者，為當然違背法令。
    是當事人對於高等行政法院判決上訴，如依行政訴訟法第24
    3條第1項規定，以高等行政法院判決有不適用法規或適用不
    當為理由時，其上訴狀或理由書應有具體之指摘，並揭示該
    法規之條項或其內容；若係成文法以外之法則，應揭示該法
    則之旨趣；倘為司法院解釋或本院之判例，則應揭示該判解
    之字號或其內容。如以行政訴訟法第243條第2項所列各款情
    形為理由時，其上訴狀或理由書，應揭示合於該條項各款之
    事實。上訴狀或理由書如未依此項方法表明者，即難認為已
    對高等行政法院判決之違背法令有具體之指摘，其上訴自難
    認為合法。
二、本件上訴人提起上訴，係以：其配偶趙有根依僱用之啟承營
    造公司要求居住之工地臨時宿舍，係在就業場所之工地範圍
    內，故離開宿舍不等於離開工地，應係走出工地大門方屬離
    開工地；又趙有根擔任工作包括打雜乙項，執行工作時間相
    當機動，其只要未離開工地待在宿舍，均屬在待命工作中，
    原審就此等重要之事實未詳加調查，亦未審酌行政院勞工委
    員會民國85年4月25日（85）臺勞安三字第107981號函釋，
    竟採信被上訴人在原審之答辯，維持不予職業災害勞工死亡
    補助之處分，原判決顯然違背法令等語，為其理由。本件上
    訴人對於高等行政法院判決上訴，雖以該判決違背法令為理
    由，惟查上訴人在原審之各項主張如何不足採，原判決均已
    詳為論斷，並無不合。核其上訴理由狀所載內容，係就原審
    取捨證據、認定事實之職權行使，及依職權裁量所論斷：上
    訴人之配偶趙有根，受僱啟承營造公司，住宿於國防部臺北
    市博愛分案建築工程工地臨時宿舍，其日常之上、下班即係
    從日常居住之工地臨時宿舍往返國防部博愛分案建築工程工
    地之就業場所，是其於休假日之94年5月7日因擬搭車返回臺
    北縣新莊市之住家，自工地宿舍前往公車站途中發生車禍，
    自非屬上下班適當時間及應經途中甚明，則被上訴人以趙有
    根自宿舍返家途中發生事故，並非從日常居、住處所之工地
    臨時宿舍往返就業場所之應經途中發生事故而致之傷害，不
    符勞工保險被保險人因執行職務而致傷病審查準則第4條第1
    項所規定職業傷害之要件，不得視為職業災害，即不符職業
    災害勞工保護法第6條之請領規定，乃核定不予補助，於法
    有據，並無違誤等情，指摘其為不當，並就原審已論斷者，
    泛言未論斷，或就原審所為論斷，泛言其論斷矛盾，而未具
    體說明其有何不適用法規或適用法規不當之情形，並揭示該
    法規之條項或其內容，及合於行政訴訟法第243條第2項所列
    各款之事實，難認對該判決之如何違背法令已有具體之指摘
    。依首揭說明，應認其上訴為不合法。又被上訴人調閱趙有
    根相關病歷資料，連同其死亡證明書等送請特約醫師審查，
    經綜合判斷結果認本件趙有根94年5月7日車禍所發生的顱內
    出血與94年12月21日死因急性心臟衰竭間無相當因果關係，
    非屬遭遇職業災害死亡；又94年5月7日（星期六），係趙有
    根之休假日，非下班後直接回家途中所發生事故，亦不符行
    政院勞工委員會85年4月25日（85）臺勞安三字第107981號
    函釋屬職業傷害之要件，均附此敘明。
三、據上論結，本件上訴為不合法，依行政訴訟法第249條第1項
    前段、第104條、民事訴訟法第95條、第78條，裁定如主文
    。
中    華    民    國    97    年    1     月    10    日
                    最高行政法院第三庭
                        審判長法官  黃  璽  君
                              法官  林  茂  權
                              法官  鄭  忠  仁
                              法官  黃  本  仁
                              法官  吳  東  都
以  上  正  本  證  明  與  原  本  無  異
中    華    民    國    97    年    1     月    11    日
                              書記官  彭  秀  玲


司法院資訊處製作；財團法人民間司法改革基金會備份。
